臺灣基隆地方法院基隆簡易庭民事判決
110年度基簡字第824號
原      告  臺灣港務股份有限公司基隆港務分公司

法定代理人  高傳凱  
訴訟代理人  洪瑞燦律師
被      告  張承澤  


上列當事人間給付停泊費等事件，本院於民國110年9月22日辯論
終結，判決如下：
    主      文
被告應給付原告新臺幣參拾陸萬貳仟參佰玖拾元，及自民國一百
一十年九月七日起至清償日止，按週年利率百分之五計算之利息
。
訴訟費用新臺幣參仟玖佰柒拾元由被告負擔。
本判決得假執行。但被告如以新臺幣參拾陸萬貳仟參佰玖拾元為
原告預供擔保，得免為假執行。
    事實及理由
一、原告主張：
　　原告乃商港法規定之商港經營事業機構，負責經營、管理國
    際商港，並已依商港法第12條第4項規定，擬訂港埠業務費
    之收取項目及其費率上限，從而報請主管機關予以核定；是
    原告乃「基隆港」（商港）之事業經營機構，舉凡「基隆港
    」之商港設施使用人，均應依主管機關核定之「基隆港（含
    蘇澳港、臺北港）港埠業務費之項目及費率標準表」（下稱
    系爭費率表），就原告給付基隆港碼頭碇泊費與垃圾清理費
    ，且臺灣港務股份有限公司應收帳款處理原則第6點第1項規
    定：「本公司處理逾期欠款之作業原則如下：㈠客戶未依繳
    款期限繳款者，除契約另有約定或經簽報核准者外，得按逾
    期天數（日曆天）加計千分之一遲付費用，並以客戶『原未
    稅之應收帳款逾期欠款』為遲付費用之計算基準。…」（下稱
    系爭處理原則）是「基隆港」設施使用人若未依限繳款，尚
    應按逾期天數（日曆天）加計千分之一遲付費用。因被告於
    民國109年11月12日，受讓取得現仍停泊於「基隆港」之臺
    福８號船舶（下稱系爭船舶），故自109年11月12日起，被告
    即為「基隆港」之商港設施使用人，而與原告成立「基隆港
    」之商港使用契約，並應按系爭費率表給付碼頭碇泊費與垃
    圾清理費，而被告若未依限繳款，則應依系爭處理原則，按
    逾期天數（日曆天）加計千分之一遲付費用；詎被告迄今分
    文未繳，計至110年8月31日為止，積欠碼頭碇泊費、垃圾清
    理費與遲付費用總計新臺幣（下同）362,390元。為此，原
    告乃本於兩造間之商港使用契約（含系爭費率表、系爭處理
    原則），請求被告給付欠費及其法定遲延利息，並聲明：被
    告應給付原告362,390元，及自起訴狀繕本送達之翌日起至
    清償日止，按週年利率5%計算之利息。
二、被告答辯：
　　被告願意給付，但目前暫無資力。
三、本院判斷：　　　　
　　原告主張之上開事實，業據提出與其主張相符之系爭船舶基
    本資料、系爭費率表、系爭處理原則、收入繳款計費通知單
    、港灣業務計費通知單、計費明細等件為證，並經本院職權
    向交通部航港局函調系爭船舶之申登資料確認屬實，有交通
    部航港局110年9月7日航北字第1103153330號函暨船舶登記
    簿在卷足考，且為被告所不否認，是依上開證據調查結果，
    自堪信原告之主張為真實。從而，原告本於兩造間之商港使
    用契約（含系爭費率表、系爭處理原則），請求被告給付36
    2,390元，及自起訴狀繕本送達之翌日即110年9月7日起至清
    償日止，依民法第205條規定按週年利率5%計算之利息，為
    有理由，應予准許。
四、本件第一審裁判費為3,970元，此外核無其他費用之支出。
    爰依職權確定本件訴訟費用3,970元由敗訴之被告負擔。
五、本件係因訴訟標的金額未逾500,000元，適用簡易程序所為
    被告敗訴之判決，依民事訴訟法第389條第1項第3款，應依
    職權宣告假執行，併酌情宣告被告預供相當之擔保金額後，
    得免為假執行。
六、據上論結，本件原告之訴為有理由，依民事訴訟法第436條
    第2項、第78條、第87條第1項、第389條第1項第3款、第392
    條第2項，判決如主文。
中　　華　　民　　國　　110 　年　　9 　　月　　22　　日
                  基隆簡易庭法  官   王慧惠
以上正本係照原本作成。　　　　　　　　　   
對於本件判決如有不服，應於收受送達後20日內向本院提出上訴
書狀，上訴於本院合議庭，並按他造當事人之人數附具繕本。如
委任律師提起上訴者，應一併繳納上訴審裁判費。         
中　　華　　民　　國　　110 　年　　9 　　月　　22　　日
                            書記官   姚安儒